【裁判字號】    97,易,1044
【裁判日期】    970725
【裁判案由】    竊盜
【裁判全文】
臺灣士林地方法院刑事判決              97年度易字第1044號
公  訴  人  臺灣士林地方法院檢察署檢察官
被      告  乙○○
上列被告因竊盜案件，經檢察官提起公訴（96年度偵字第14544
號），本院判決如下：
    主  文
乙○○共同犯竊盜罪，累犯，處有期徒刑陸月，如易科罰金，以
新臺幣壹仟元折算壹日。
    事  實
一、乙○○與甲○○（本院另為審理）共同基於意圖為自己不法
    所有之犯意聯絡，於民國96年5 月15日下午1 時許，在臺北
    市南港區○○○路○ 段1000號「全虹通訊」行，由甲○○進
    入該通訊行向店員丙○○佯稱欲購買手機，丙○○將手機放
    在店內展示櫃上供甲○○觀看，甲○○即利用丙○○將手機
    向店內其他顧客解說手機功能之際，竊取該通訊行之MOTORO
    LA廠牌K3型號手機1 支，得手後隨即搭乘等候在通訊行外由
    乙○○所騎乘之機車逃離現場，並由乙○○將前揭竊得之手
    機交由不知情之張月桃以新臺幣（下同）6000元價格出售予
    不知情之蘇于珊，乙○○與甲○○各分得3000元，嗣經警調
    閱該失竊手機之通聯紀錄後，始循線發覺上情。
二、案經臺北市政府警察局南港分局移送臺灣士林地方法院檢察
    署檢察官偵查起訴。
    理  由
一、訊據被告張順發堅決否認有竊盜犯行，辯稱：其並沒有跟甲○○一起去竊盜，也沒有去通訊行；其跟甲○○有仇，他為
    什麼要這樣說，其也不知道等語。經查：
（一）本件MOTOROLA廠牌K3型號手機係屬被害人「全虹通訊」行
      所有，原本係置放於臺北市南港區○○○路○ 段1000號之
      店內販賣，於96年5 月15日13時在該店內遭甲○○所竊等
      情，已據證人即被害人丙○○於警詢時指述綦詳，核與證
      人甲○○於本院審理時所述相符，並有臺北市政府警察局
      南港分局贓物認領保管單1 紙在卷可證。
（二）被告雖否認與甲○○共同行竊，惟證人甲○○於本院審理
      中具結證稱：96年5 月15日其係和被告乙○○一起去偷手
      機的，去之前渠等約定，由其佯稱要買手機，被告在外面
      等，於得手後隨即上被告的機車離開，並告知被告已經偷
      到手機了，經過一段路後其將手機交給被告，被告說要拿
      去變賣，後來被告告知手機賣了6000元，並分給其3000元
      等語（見本院審判筆錄第3-5 頁）。至被告雖辯稱：其與
      證人甲○○有仇，甲○○曾向其借4000元，後來他避不見
      面，所以將甲○○在其友人「小高」住處之衣服扣留，致
      甲○○心生不滿等語。證人甲○○於本院審理時亦證稱：
      其曾因家中有事而離開「小高」住處，後來回到小高住處
      時，發現衣服不見，「小高」稱被告將其衣服拿回台中等
      語（見本院審判筆錄第6-7 頁）。然查被告於警詢時已稱
      與甲○○並無仇恨及糾紛（見偵查卷第18頁）；證人甲○○亦否認有欠被告錢（見本院審判筆錄第7 頁），被告於
      本院審理時始為上開指訴，顯然係臨訟杜撰；參以被告亦
      坦承確實有將手機拿去賣，並將賣得手機之3000元交給甲○○，核與證人甲○○之指述亦相符，應認證人甲○○之
      證詞較為可採，被告所辯顯然與事實不符，不可採信。
（三）綜上所述，本件事證明確，被告前開所辯，要屬卸責之詞
      ，不足採信；其犯行堪以認定，應予依法論科。
二、核被告所為，係犯刑法第320 條第1 項之普通竊盜罪。其與
    甲○○間有犯意聯絡及行為分擔，為共同正犯。查被告曾因
    毒品案件，經法院判處有期徒刑8 月，於95年2 月28日縮刑
    期滿執行完畢，有臺灣高等法院被告前案記錄表1 份附卷可
    參，其於有期徒刑執行完畢後5 年內，故意再犯本件有期徒
    刑以上之罪，應依刑法第47條第1 項規定論以累犯，並加重
    其刑。爰審酌被告素行、犯罪之動機、手段、竊取財物之價
    值，及其犯後仍否認犯罪毫無悔意等一切情狀，量處如主文
    所示之刑，並諭知易科罰金之折算標準。
據上論斷，應依刑事訴訟法第299 條第1 項前段，刑法第28條、
第320 條第1 項、第47條第1 項、第41條第1 項前段，刑法施行
法第1 條之1 ，判決如主文。
本案經檢察官蔡啟文到庭執行職務
中    華    民    國    97    年    7     月    25    日
                      刑事第四庭法  官  劉秉鑫
以上正本證明與原本無異。
如不服本判決，應於收受送達後10日內向本院提出上訴書狀，其
未敘述上訴之理由者並得於提起上訴後20日內向本院補提理由書
（均須按他造當事人之人數附繕本）。
                                書記官  吳尚文
中    華    民    國    97    年    7     月    25    日
附錄論罪科刑法條
刑法第320條第1項
意圖為自己或第三人不法之所有，而竊取他人之動產者，為竊盜
罪，處 5 年以下有期徒刑、拘役或 5 百元以下罰金。


司法院資訊處製作；財團法人民間司法改革基金會備份。
